【裁判字號】    90,訴,1038
【裁判日期】    901022
【裁判案由】    損害賠償
【裁判全文】
臺灣士林地方法院民事判決  九十年訴字第一○三八號
    原      告    世盈纖維股份有限公司
    兼法定代理人  乙○○
    被      告    甲○○
右當事人間附帶民事訴訟請求損害賠償事件，經本院刑事庭裁定移由本院審理，本院
判決如左：
    主      文
被告應給付原告世盈纖維股份有限公司新台幣壹拾壹萬壹仟肆佰玖拾貳元，原告乙○
○新台幣壹拾壹萬零伍佰捌拾伍元，及均自民國九十年五月二十二日起至清償日止，
按年息百分之五計算之利息。
原告其餘之訴駁回。
訴訟費用除減縮部分由原告世盈纖維股份有限公司負擔外，由被告負擔三分之二，餘
由原告乙○○負擔。
本判決第一項於原告世盈纖維股份有限公司以新台幣肆萬元，原告乙○○以新台幣肆
萬元為被告供擔保後，得假執行。
原告其餘假執行之聲請駁回。
    事實及理由
一、本件原告等主張：被告甲○○於八十六年四月起，任職於原告世盈纖維股份有限
    公司（下稱世盈公司）擔任業務員，然被告竟利用職務之便，連續自八十八年二
    月間起，將廠商給付世盈公司而由其代收共計新台幣（下同）一十一萬一千四百
    九十二元之款項予以侵占，致世盈公司受有損害。原告世盈公司知悉上情後，通
    知被告出面說明，然被告竟於八十八年三月十七日，毆打世盈公司之代表人即原
    告乙○○，致原告受傷，刑事部分經本院刑事庭以八十八年度訴字第四八八號刑
    事判決處被告應執行有期徒刑拾月在案。原告等依法對於被告請求損害賠償，並
    聲明：被告應給付原告世盈公司一十一萬一千四百九十二元，原告乙○○二十六
    萬零五百八十五元及均自九十年五月二十二日起至清償日止，按年息百分之五計
    算之利息。並願供擔保請准為假執行。被告則以：本件係刑事訴訟附帶民事訴訟
    ，民事訴訟移送民事庭後，其裁判自不受刑事判決認定事實之拘束，合先敘明。
    本件依兩造所簽訂之協議書內容可知，被告非原告世盈公司之業務員，而係屬仲
    介人，則前揭代收款項，實係被告合法抽取之佣金，而非侵占之款項。且傷害當
    天，伊孤單拖著因重病開刀及化療後之虛弱身體依約前往，然原告乙○○卻便其
    年輕力壯，先動手毆打被告，被告基於正當防衛才自力救濟。並聲明：原告之訴
    及假執行聲請均駁回。
二、按「原告於起訴原因已有相當之證明，而被告於抗辯事實並無確實證明方法，僅
    以空言爭執者，當然認定其抗辯事實之非真正，而應為被告不利益之裁判」，最
    高法院十八年上字第一六七九號判例參照。經查：原告等主張被告侵占財物及傷
    害行為之事實，經臺灣高等法院九十年度上訴字第二六六二號、本院八十八年度
    訴字第四八八號依侵占等罪判處應執行有期徒刑十月，有該刑事判決在卷可稽，
    被告雖辯稱：該款項係其佣金而非其侵占之款項，且傷害之造成係基於正當防衛
    之情形下所產生。然此為原告等所否認，則揆諸前揭判例說明，被告自應舉證以
    實其說，然其復未舉證，則其辯詞自不足採。是以原告之主張，自堪信為真實。
三、按因故意或過失，不法侵害他人之權利者，負損害賠償責任，民法第一百八十四
    條第一項前段定有明文。是被告因故意行為，侵害原告等之權利，應負損害賠償
    責任，至原告等請求之各項損害賠償之金額，是否應予准許，分別審酌如下：
（一）原告世盈公司部分：
      侵占款項部分：原告主張被告所侵占之款項為一十一萬一千四百九十二元，此
      數額復為被告所不爭執，應予准許。
（二）原告乙○○部分：
  １、醫療費用部分：
      原告共請求一萬零五百八十五元。此有新光吳火獅紀念醫院出具之醫療費用收
      據附卷可稽，復為被告所不爭執，且為醫療所必需，自應准許。
  ２、慰撫金部分：
      原告乙○○主張因被告傷害行為，致其心理極度不安與恐懼，且頭部胸骨裂疼
      痛留下疤痕，本院乃斟酌實際情況，其受傷之程度雖非重，然其身心飽受莫大
      之痛苦與折磨，且被告係惡意為傷害行為等兩造之身分、地位、經濟狀況等一
      切情狀，認原告乙○○請求被告給付慰撫金於一十萬元內，應屬相當，自應准
      許，逾此範圍之請求，則非正當。
    綜上所述，原告等本於侵權行為規定，請求被告負損害賠償責任，應賠償如主文
    欄第一項所示金額及利息部分，應予准許。
四、原告陳明願供擔保，聲請宣告假執行，經核其勝訴部份，合於法律規定，爰酌定
    相當之擔保金額宣告之；其餘假執行之聲請，因該部份訴之駁回而失所依據，應
    予駁回。
五、本件事證已臻明確，兩造其餘之攻擊防禦方法及陳述，經審酌結果與判決不生影
    響，不再一一論述，附此敘明。
六、據上論結，本件原告之訴為一部有理由、一部無理由，應依民事訴訟法第七十九
    條但書、第八十五條第一項但書、第三百九十條第二項，判決如主文。
中      華      民      國    九十      年      十      月    二十二    日
                                        臺灣士林地方法院民事第一庭
~B法      官  陳梅欽
右為正本，係照原本作成。
如對本判決上訴須於判決送達後廿日內向本院提出上訴狀。
中      華      民      國    九十      年      十      月    二十九    日
~B法院書記官  蔡佳君


司法院資訊處製作；財團法人民間司法改革基金會備份。
